臺灣士林地方法院刑事判決
111年度金簡上字第7號
上  訴  人  臺灣士林地方檢察署檢察官
被      告  劉政洋




上列上訴人因被告違反洗錢防制法等案件，不服本院於民國 110
年10月27日所為之110 年度審金簡字第88號第一審刑事簡易判決
（起訴案號：110 年度偵字第11221 號、110 年度偵緝字第 861
號、第862 號、第863 號、第864 號；移送併辦案號：110 年度
偵字第8724號），提起上訴，本院管轄之第二審合議庭判決如下
：
    主  文
上訴駁回。
    事實及理由
一、本案被告經起訴之犯罪事實有二，一為將其所申辦之金融機
    構帳戶之存摺、提款卡、網路銀行帳號（含密碼）交付予他
    人使用（即起訴書犯罪事實㈠部分），一為取得告訴人曾俐
    瑜之信用卡後，持以刷卡消費（即起訴書犯罪事實㈡部分）
　　，而原審於審理後，認被告就犯罪事實㈠部分係犯幫助洗錢
    罪，就犯罪事實㈡部分係犯行使偽造準私文書罪，乃分別量
    處罪刑並分論併罰。嗣檢察官依犯罪事實㈠部分之告訴人吳
    翊萍之請求而提起上訴，且於上訴書中亦僅有記載原審就犯
    罪事實㈠部分之量刑過輕，而均未提及犯罪事實㈡之部分，是
    堪認檢察官只就本案犯罪事實㈠之部分提起上訴，本院之審
    理範圍，自亦僅此於此部分，先予敘明。
二、本案經本院管轄第二審之合議庭審理結果，認原審刑事簡易
    判決之認事用法及量刑，均無違誤或不當，應予維持，並引
    用如附件之原審刑事簡易判決書記載之事實、證據及理由（
    含其所引用之起訴書及併辦意旨書）。
三、上訴人提起上訴意旨略以：被告為取得代價而將其所申辦之
    金融帳戶交予詐欺集團使用，助長詐欺犯罪風氣，造成9 位
　　被害人受騙，且被騙款項金額非低，被告之行為嚴重侵損被
　　害人財產，又被告前已有與本案類似之前科紀錄，仍不思悔
　　改，貪圖小利而再犯本案，復未與被害人達成和解或為賠償
　　，犯後態度不佳，是原審量刑過輕，無以收警惕之效，請求
    為適當之判決等語。
四、經查：
　㈠按法官於有罪判決如何量處罪刑，甚或是否宣告緩刑，均為
    實體法賦予審理法官裁量之刑罰權事項，法官行使此項裁量
    權，自得依據個案情節，參酌刑法第57條所定各款犯罪情狀
    之規定，於法定刑度內量處被告罪刑；除有逾越該罪法定刑
    或法定要件，或未能符合法規範體系及目的，或未遵守一般
    經驗及論理法則，或顯然逾越裁量，或濫用裁量等違法情事
    之外，自不得任意指摘其量刑違法，此有最高法院75年度台
    上字第7033號、72年度台上字第6696號判例可資參照。準此
　　，法官量刑，如非有上揭明顯違法之情事，自不得擅加指摘
    其違法或不當。
　㈡本案經原審審理結果，認被告就犯罪事實㈠部分之犯罪事證明
    確，並於量刑時，業已載明係：爰審酌被告前已有與本案相
    類之前科，竟仍不思悔改，因貪圖小利，提供金融帳戶予他
    人，容任他人從事不法使用，助長詐欺犯罪風氣之猖獗，掩
    飾或隱匿詐欺取財之款項，增加被害人尋求救濟及治安機關
    查緝犯罪之困難，嚴重危害財產交易安全與社會經濟秩序
　　，所為殊值非難，亦見其欠缺尊重他人財產法益之觀念，衡
    以其犯後始終坦承犯行，惟尚未與告訴人達成和解、賠償渠
    等所受損害，暨考量其犯罪之動機、手段、情節、所獲利益
　　、其前科累累、素行不良、告訴人所受財產損害程度，及被
    告自陳高職肄業之教育智識程度、入監前從事水泥工工作、
    月收入約新臺幣（下同）33,000元至36,000元不等、未婚、
    需扶養父親之家庭生活經濟狀況等一切情狀等語，復認定被
    告於受有期徒刑執行完畢後5 年內，故意再犯本案有期徒刑
    以上之罪，符合刑法第47條第1 項之累犯要件，且審酌被告
    本案所為犯行，與構成累犯之前案均為詐欺案件，犯罪類型
　　、犯罪手法相似，又其於109 年6 月1 日執行完畢後未幾旋
    再犯同質性之犯罪，顯未因前案刑責矯正其非行行為及強化
    其法治觀念，足認其與現行刑法所認之累犯者因有特別惡性
    及對刑罰反應力薄弱等情，而須加重本刑之立法理由相符，
    故就被告本案犯行依刑法第47條第1 項之規定加重其刑，以
    及被告就本案構成幫助洗錢罪之主要犯罪事實於本院準備程
    序時自白犯罪，應認被告合於洗錢防制法第16條第2 項自白
    減刑之規定，應予減輕其刑，並依法先加後減之；又其既係
    基於幫助犯意為上開犯行，為幫助犯，爰依刑法第30條第 2
     項之規定，按正犯之刑減輕之，並就上開刑之加重、減輕
    事由，依法先加後遞減之，而對被告量處有期徒刑5 月，併
    科罰金60,000元，且諭知易服勞役之折算標準後，再就被告
    之犯罪所得10,000元宣告沒收，且於全部或一部不能沒收或
    不宜執行沒收時，追徵其價額，堪認原審之量刑已說明其具
    體情形，實際亦已兼衡刑法第57條所列事項，是核原審所量
    處之刑與被告之犯罪情節非屬不相當，亦未逾越客觀上之適
    當性、相當性及必要性之比例原則，量刑尚屬妥適，無裁量
    濫用之情事，於法並無違誤。
　㈢綜上，上訴人以原審量刑過輕為由提起上訴，其上訴自無理
    由，應予駁回。
據上論斷，應依刑事訴訟法第455 條之1 第3 項、第368 條、第
第373 條，判決如主文。
本案經檢察官黃睦涵提起公訴暨移送併辦，檢察官張尹敏到庭執
行職務。
中    華    民    國    111   年     6    月    23    日
                    刑事第七庭  審判長法  官  蔡明宏
                                      法  官  陳孟皇
                                      法  官  蘇昌澤
以上正本證明與原本無異。
本件不得上訴。
                                      書記官  吳佩蓁
中    華    民    國    111   年     6    月    23    日